【裁判字號】    94,易,290
【裁判日期】    950123
【裁判案由】    竊盜
【裁判全文】
臺灣臺東地方法院刑事判決               94年度易字第290號
公  訴  人  臺灣臺東地方法院檢察署檢察官
被      告  丁○○
                    現於臺灣臺東看守所羈押中
            乙  ○
上列被告因竊盜案件，經檢察官提起公訴（九十四年度偵字第二
三七六號），被告於準備程序為有罪之陳述，本院合議庭裁定改
由受命法官獨任以簡式審判程序審理，判決如下：
    主  文
丁○○共同攜帶兇器竊盜，累犯，處有期徒刑柒月。扣案寶特瓶
空瓶貳個沒收。
乙○共同攜帶兇器竊盜，處有期徒刑陸月，如易科罰金，以參佰
元折算壹日。扣案寶特瓶空瓶貳個沒收。
    事  實
一、丁○○前因違反森林法案件，經本院於民國九十三年十月十
    八日，以九十三年度訴字第一三二號判決處有期徒刑七月確
    定，於九十四年十月八日執行完畢，猶不知戒慎悔改，復與
    乙○共同基於意圖為自己不法所有之犯意聯絡，於九十四年
    十一月十七日七時三十分至十一時許，乘坐乙○駕駛其父親
    陳新春所有之車號００二一─ＭＫ自小客車，攜帶客觀上具
    危險性且足為兇器使用之他人所有老虎鉗、中型、小型活動
    扳手各一把及二人所有內裝汽油寶特瓶二個，沿臺東縣卑南
    鄉龍過脈牧場鄉村沿線東四六號道路，共同竊取臺東縣警察
    局裝設在上開道路沿線之警告標誌三面、指示標誌三面及安
    全方向導引標誌二十三面，其中部分標誌以寶特瓶所裝之汽
    油焚燒處理，俾免遭人認出，得手後將之全部置於上開自小
    客車，擬銷贓變賣花用，嗣於同日十一時許，車輛行抵臺東
    縣臺東市○○路○段四０一巷五六號盛輝資源回收場前，為
    警在該車後行李廂內查扣三角型警告標誌三面、長方型指示
    標誌三面及四方型安全方向導引標誌二十三面、老虎鉗、中
    型及小型活動扳手各一把及寶特瓶空瓶二個（查扣時內裝有
    汽油嗣已倒掉）等物，而查獲上情。
二、案經臺東縣警察局臺東分局報請臺灣臺東地方法院檢察署檢
    察官偵查起訴。
    理  由
一、本件被告所犯加重竊盜罪，非為死刑、無期徒刑、最輕本刑
    為三年以上有期徒刑之罪，或高等法院管轄第一審案件，且
    被告於本院準備程序中，先就被訴事實為有罪之陳述，於經
    告知被告簡式審判程序之旨，並聽取當事人之意見後，由本
    院合議庭裁定適用簡式審判程序，合先敘明。
二、上揭事實，業據被告丁○○、乙○於警詢、偵查及本院審理
    時坦承不諱，核與證人丙○○證述之情節相符，復有現場跡
    證蒐集紀錄清單、贓物認領保管單、刑案現場平面圖、車籍
    作業系統查詢認可資料各一紙、刑案現場照片二十四張在卷
    可稽，及扣案老虎鉗、中型及小型活動扳手各一把及寶特瓶
    空瓶二個可資佐證。足徵被告自白與事實相符，本件事證明
    確，被告犯行洵堪認定，應依法論科。
三、查老虎鉗、中型及小型活動扳手，均為金屬製品，尖端甚為
    堅硬，客觀上具有危險性，足以對人之身體、生命、安全構
    成威脅，應屬兇器。另竊盜罪既遂與未遂之區別，應以所竊
    之物已否移入自己實力支配之下為標準，若已將他人財物移
    歸自己所持有，即應成立竊盜既遂罪，本件被告既已將所竊
    之交通標誌二十九面（起訴書誤載為二十八面，應予更正）
    置於自小客車內，不得謂非已移入於自己實力支配之下，其
    竊盜行為即已完成，自難因其贓物尚未銷贓而謂為竊盜未遂
    。核被告丁○○、乙○二人所為，係犯刑法第三百二十一條
    第一項第三款之攜帶兇器竊盜罪。被告二人間具有犯意聯絡
    及行為分擔實施，應依共同正犯論處。又被告丁○○前因違
    反森林法案件，經本院於九十三年十月十八日，以九十三年
    度訴字第一三二號判決處有期徒刑七月確定，於九十四年十
    月八日執行完畢，有臺灣高等法院被告前案紀錄表、前開檢
    察署刑案資料查註紀錄表各一紙附卷可參，其於五年內再犯
    本件有期徒刑以上之罪，為累犯，應依刑法第四十七條之規
    定加重其刑。審酌被告二人之素行、智識程度（丁○○為國
    中畢業、乙○為國小畢業）、犯罪之動機、目的、手段、造
    成之危害不大，及犯罪後均坦承犯行態度良好等一切情狀，
    分別量處如主文所示之刑，乙○部分併諭知易科罰金之折算
    標準，以資懲儆。扣案之寶特瓶空瓶二個（查扣時內裝有汽
    油嗣已倒掉，詳九十四年度保管字第五七五號扣押物品清單
    ），為被告二人所有，供犯罪所用之物，爰依刑法第三十八
    條第一項第二款之規定宣告沒收。至扣案之老虎鉗、中型及
    小型活動扳手各一把，雖為供被告犯罪所用之物，然均非屬
    被告二人所有，業據彼等供明在卷，故不予宣告沒收，併此
    敘明。
據上論斷，應依刑事訴訟法第二百七十三條之一第一項、第二百
八十四條之一、第二百九十九條第一項前段，刑法第二十八條、
第三百二十一條第一項第三款、第四十七條、第四十一條第一項
前段、第三十八條第一項第二款，罰金罰鍰提高標準條例第二條
，判決如主文。
本案經檢察官甲○○到庭執行職務
中    華    民    國    95    年    1     月    23    日
                  刑事第二庭    法  官  詹慶堂
以上正本證明與原本無異。
如不服本判決，應於判決送達後10日內向本院提出上訴狀（須附
繕本）。
「切勿逕送上級法院」
                                書記官  張建成
中    華    民    國    95    年    1     月    23    日
附記：
刑法第三百二十一條第一項第三款
犯竊盜罪而有左列情形之一者，處六月以上、五年以下有期徒刑
：
三  攜帶兇器而犯之者。


司法院資訊處製作；財團法人民間司法改革基金會備份。
